臺灣高等法院臺南分院刑事裁定
111年度抗字第939號
抗  告  人  
即  受刑人  莊聖彥

上列抗告人即受刑人因違反銀行法等案件，不服臺灣臺南地方法
院中華民國111年11月17日撤銷緩刑宣告之裁定（111年度撤緩字
第243號），提起抗告，本院裁定如下：
    主  文
原裁定撤銷，發回臺灣臺南地方法院。
    理  由
一、原裁定意旨略以：抗告人即受刑人莊聖彥因違反銀行法等案
    件，經本院以108年度金上重訴字第1024號刑事判決判處有
    期徒刑2年，緩刑5年，並應於判決確定之日起6個月內，向
    公庫支付新臺幣（下同）500,000元，該判決復於民國109年
    9月21日確定在案。惟受刑人於該判決確定後，經臺灣臺南
    地方檢察署（下稱臺南地檢署）檢察官通知應於110年3月20
    日前向公庫支付500,000元，然受刑人僅於110年3月29日支
    付其中200,000元，復經臺南地檢署檢察官通知應於110年9
    月20日前支付餘款300,000元，屆期仍未履行，受刑人雖到
    庭陳稱「因為疫情及扶養家人，經濟困難，希望再給我半年
    時間繳清」等語，並經臺南地檢署檢察官通知應於111年9月
    30日前支付餘款300,000元，迄今仍未履行。審酌受刑人年
    紀約為33歲，依一般社會常情，非屬無經濟能力，參以上開
    判決所定繳納金額尚非鉅額，履行期間亦非短暫，並經檢察
    官數次延展，是受刑人顯有履行之可能，又倘受刑人遇有經
    濟上之困難，亦可向執行檢察官陳明理由，然受刑人卻置之
    不理，無正當理由自110年3月29日起即未再支付餘款300,00
    0元，足認受刑人係故意不為履行上開判決所定負擔，未因
    刑事追訴而生反省、悔悟之心，顯有違反刑法第74條第2項
    第4款所定負擔且情形重大之情形，堪認原宣告之緩刑已難
    收其預期效果，而有執行刑罰之必要。從而，聲請人聲請撤
    銷受刑人上開緩刑之宣告，於法核無不合，應予准許等 語
    。
二、抗告意旨略以：原審未考量抗告人負擔家庭經濟壓力等情形
    ，致撤銷緩刑宣告確屬過重，故抗告人非無故不履行負擔條
    件，因而其違反情節尚非重大，爰依臺灣高等法院110年度
    抗字第315號刑事裁定意旨，請撤銷原裁定，並維持緩刑宣
    告，抗告人後續將儘速補上給付公庫之金額等語。
三、按緩刑之宣告應撤銷者，由受刑人所在地或其最後住所地之
    地方法院檢察官聲請該法院裁定之。刑事訴訟法第476條定
    有明文。所謂「緩刑之宣告應撤銷者」，在刑法修正前僅適
    用在刑法第75條第1項有關「應」撤銷緩刑宣告之情形，惟
    刑法增列第75條之1第1項「得」撤銷緩刑宣告之條件後，解
    釋上述刑事訴訟法第476條有關緩刑之宣告「應」撤銷者，
    應包括檢察官認為符合刑法第75條之1第1項得撤銷之要件，
    而需聲請緩刑宣告撤銷之情形。查本件檢察官向原審法院聲
    請撤銷受刑人上述緩刑宣告，受刑人於本件繫屬於原審法院
    時（111年11月14日）在原審法院轄區內並無在監或在押之
    紀錄（當時未在監所），有臺灣高等法院在監在押全國紀錄
    表、本院被告前案紀錄表在卷可參。又受刑人之住所位於新
    北市三重區，有撤銷緩刑聲請書及受刑人個人戶籍資料查詢
    結果附卷可查。依上開規定，原審法院似並無管轄權。從而
    ，本件聲請時，受刑人之所在地是否於原審法院轄區？事涉
    原審法院管轄權有無問題，實情如何？原審未予究明，即為
    實體判斷，尚有未洽。抗告意旨雖未指摘及此，惟此程序事
    項，本院依法應依職權審查，而事證不明，本院亦無從為法
    律上判斷，爰撤銷原裁定，由原審法院另為適法裁定。
據上論結，應依刑事訴訟法第413條，裁定如主文。
中　　華　　民　　國　　111 　年　　12　　月　　13　　日
                  刑事第三庭    審判長法　官  郭玫利
                                      法　官  林臻嫺
                                      法　官  曾子珍
以上正本證明與原本無異。
不得再抗告。
　　　　　　　　　　　　　　　　　　　書記官　蔡双財
中　　華　　民　　國　　111 　年　　12　　月　　13　　日